【裁判字號】    95,台抗,247
【裁判日期】    950608
【裁判案由】    偽造有價證券聲請再審
【裁判全文】
最高法院刑事裁定              九十五年度台抗字第二四七號
    抗  告  人  甲○○
上列抗告人因偽造有價證券案件，不服台灣高等法院高雄分院中
華民國九十五年四月二十八日駁回聲請再審之裁定（九十五年度
聲再字第三七號），提起抗告，本院裁定如下：
    主  文
抗告駁回。
    理  由
本件原裁定以因發現確實之新證據，足認受有罪判決之人應受無
罪之判決者，得聲請再審，固為刑事訴訟法第四百二十條第一項
第六款所明定。惟所謂發現新證據，係指該證據當時已經存在，
為法院及當事人所不知，不及調查斟酌，至其後始行發見，且就
證據本身形式上觀察，固不以絕對不須經過調查程序為條件，但
必須顯然可認為足以動搖原有罪確定判決，而為受判決人無罪、
免訴、免刑或輕於原判決所認罪名之判決者為限。此受理聲請再
審之最後事實審法院，應就聲請再審理由之所謂「新證據」，是
否具備事實審判決前已經存在，為法院、當事人所不知，事後方
行發見之「嶄新性」，及顯然可認足以動搖原有罪確定判決，應
為無罪、免訴、免刑或輕於原判決罪名之「顯然性」二要件，加
以審查，為判斷應否准予開始再審之準據。抗告人甲○○雖主張
證人黃仙良、廖美玲之證詞及告訴人黃夕芬、同案被告呂世印於
偵查中之陳述為新證據，而聲請再審。惟查原審九十四年度重上
更(十)字第十四號確定判決認定抗告人有與同案被告呂世印等人共
同冒用黃夕芬之名義辦理抵押權設定登記及偽造黃夕芬名義之本
票等行為，犯刑法第二百十六條、第二百十條之行使偽造私文書
罪、第二百十四條之使公務員登載不實罪、第二百零一條第一項
之偽造有價證券罪，已於理由內就證人黃仙良、廖美玲於審理中
之證詞及告訴人黃夕芬、同案被告呂世印於偵查、歷次審理中之
陳述，詳予調查審酌，憑以認定事實，此有上開確定判決影本附
卷可稽。準此，證人黃仙良、廖美玲及告訴人黃夕芬、同案被告
呂世印等人，自非於事實審判決前已經存在，為法院、當事人所
不知，事後方行發見者，即不具「嶄新性」，自非「新證據」。
抗告人就原確定判決業已審酌之證據，截取其中部分內容，斷章
取義，作有利於己之解釋，並指摘原確定判決認定抗告人犯罪之
論證推理不當，並非刑事訴訟法第四百二十條第一項所定得聲請
再審之適法理由。因認其再審之聲請，為無理由，予以駁回，經
核尚無不合，抗告意旨徒憑己見，指摘原裁定不當，為無理由，
應予駁回。
據上論結，應依刑事訴訟法第四百十二條，裁定如主文。
中    華    民    國  九十五  年    六    月    八    日
                      最高法院刑事第三庭
                          審判長法官  謝  家  鶴
                                法官  花  滿  堂
                                法官  陳  世  淙
                                法官  洪  佳  濱
                                法官  韓  金  秀
      本件正本證明與原本無異
                                      書  記  官
中    華    民    國  九十五  年    六    月   十九   日
                                                      Y


司法院資訊處製作；財團法人民間司法改革基金會備份。
